# 请教陈版及各位前辈关于融资租赁未来现金流入的问题

提问人：进击的阿喵君 时间：2019-04-12 15:34:01
公司有一个资产出租，符合融资租赁的标准，租金总额为 500 万，合同约定每年支付金额不低于 50 万，并计算银行同期贷款利息，这样未来现金流入的现值如何确定？

回答人：chenyiwei
你公司是专门的融资租赁公司还是该租赁物的制造商或经销商？租赁物是采用何种方式取得的？租赁物公允价值（在租赁开始日）为多少？“合同约定每年支付金额不低于 50 万” 具体的支付金额如何确定，是否每年 50 万是保底金额，其余是按承租人的收入、利润等的一定比例分成？
融资租赁的定义是 “实质上转移了与资产所有权有关的全部风险和报酬的租赁。其所有权最终可能转移，也可能不转移”，因此如果未来现金流量现值（最低租赁付款额）低于资产账面价值，则要谨慎考虑是否可认定为融资租赁。